【裁判字號】    96,交聲,564
【裁判日期】    970327
【裁判案由】    聲明異議
【裁判全文】
臺灣臺南地方法院交通事件裁定     96年度交聲字第564號
移送機關    交通部公路總局嘉義區監理所臺南監理站
異議人即
受處分人    甲○○
上列受處分人因違反道路交通管理處罰條例案件，對於交通部公
路總局嘉義區監理所臺南監理站民國96年6月15日所為之裁決處
分（處分案號：嘉監南字第裁74-S00000000號），聲明異議，本
院裁定如下：
    主  文
異議駁回。
    理  由
一、原處分意旨略以：受處分人即異議人甲○○（下稱異議人）
    遭警舉發，於民國（下同）96年5月6日0時48分許，騎乘牌
    照號碼CKL-857號重機車，在台南市○○路428巷口，肇事致
    人受傷，嗣經交通部公路總局嘉義區監理所臺南監理站（下
    稱移送機關）依道路交通管理處罰條例第45條第10款、第61
    條第3項、第63條第1項第1款（原裁決書漏載第1項第1款）
    及違反道路交通管理事件統一裁罰標準表等規定，合計裁處
    罰鍰新臺幣600元，並記違規點數4點等處分。
二、本件聲明異議意旨略以：異議人雖於上開時、地與第三人劉
    志韋發生交通事故，但係因第三人劉志韋雨夜行車未開燈，
    且超速行駛衝撞異議人所騎乘之機車，第三人劉志韋受傷與
    異議人無關，為此，提出聲明異議等語。
三、按汽車駕駛人，駕駛汽車違反道路交通安全規則、第三十三
    條之管制規則，因而肇事致人受傷者，記違規點數三點；汽
    車駕駛人，起駛前，不讓行進中之車輛、行人優先通行者，
    處新臺幣六百元以上一千八百元以下罰鍰，並記違規點數1
    點；道路交通管理處罰條例第61條第3項、第45條第10款、
    第63條第1項第1款分別定有明文。
四、經查：異議人遭警舉發，於上開時、地，騎乘牌照號碼CKL-
    857號重機車，與第三人劉志韋發生交通事故後，有汽車駕
    駛人起駛前，不讓行進中之車輛優先通行，及違反道路交通
    安全規則，因而肇事致人受傷等違規行為，有臺南市警察局
    96年5月20日南市警交字第S00000000號舉發違反道路交通管
    理事件通知單1份附卷可稽，且本件交通事故經異議人向臺
    灣省臺南區車輛行車事故鑑定委員會申請鑑定之結果，該委
    員會以96年6月20日臺南區960406案鑑定意見書認定：(一)異
    議人駕駛普通重型機器腳踏車，起駛未讓行進中之車輛先行
    ，為肇事主因。(二)第三人劉志韋駕駛普通重型機器腳踏車，
    未注意車前狀況，為肇事次因。嗣經臺灣臺南地方法院檢察
    署囑託臺灣省車輛行車事故覆議鑑定委員會覆議之結果，亦
    認同上開鑑定意見，有該委員會96年9月27日府覆議字第096
    6203028號函附於臺灣臺南地方法院檢察署96年度核交字第
    2542號卷宗可稽，業經本院依職權調閱上開刑事偵查卷宗查
    閱得知，而異議人因本件交通事故，觸犯過失傷害罪嫌，遭
    臺灣臺南地方法院檢察署檢察官以96年10月30日96年度調偵
    字第976號聲請簡易判決處刑書提起公訴，嗣因第三人劉志
    韋撤回告訴，而為本院於96年12月5日以96年度易字第1612
    號刑事判決，判決公訴不受理，亦經本院依職權調閱上開刑
    事卷宗查閱屬實，因此，異議人因本件車禍事故觸犯過失傷
    害罪嫌遭檢察官提起公訴後雖未受刑事判決處罰，係因告訴
    人撤回告訴之故，並非經偵、審程序認定其無過失，從而，
    異議人抗辯稱其就本件交通事故之發生並無過失云云，尚屬
    無據。
五、綜上所述，異議人於上開時、地，與第三人劉志韋發生交通
    事故，有汽車駕駛人起駛前，不讓行進中之車輛優先通行，
    及違反道路交通安全規則，因而肇事致人受傷等違規行為，
    堪可認定。則移送機關據此並引用上開道路交通管理處罰條
    例第61條第3項、第45條第10款、第63條第1項第1款等規定
    ，合計裁處異議人罰鍰新臺幣600元，並記違規點數4點等處
    分，於法即無不當。從而，本件異議經核並無理由，自應予
    以駁回。
六、據上論斷，應依道路交通管理處罰條例第87條第2項、道路
    交通案件處理辦法第19條，裁定如主文。
中    華    民    國    97    年    3     月    27    日
                      交通法庭  法  官  陳淑勤
以上正本證明與原本無異。
如不服本裁定應於送達後5日內向本院提出抗告狀。
                                書記官  陳金堂
中    華    民    國    97    年    3     月    27    日


司法院資訊處製作；財團法人民間司法改革基金會備份。
